DANIEL SANCHO JARA

Desarrollador Web especialista en Front-End y Back-End nivel intermedio

CONTACTO

- d.sancho.23@hotmail.com
 - +34 644743458
 - Valencia, España
- https://dani-sancho.github.io/
 - LinkedIn in
 - Github 🕠

EDUCACIÓN

Técnico Superior en Desarrollo de Aplicaciones Web IES Conselleria 2017 - 2018 Valencia, España

> Técnico en Sistemas Microinformáticos y Redes IES Conselleria 2015 - 2016 Valencia, España

HABILIDADES PROFESIONALES

Lenguajes

HTML CSS

SCSS

JavaScript

PHP

MySQL + MariaDB

Gi

TypeScript

SOBRE MÍ

Soy un apasionado del diseño web experimentado en Front-End Web con un nivel alto en el manejo de bases de datos y un nivel intermedio en desarrollo Web Back-End, con experiencia demostrable en Infortisa S.L. desarrollando y manteniendo aplicaciones Web con código documentado y reusable. Me encanta aprender y desarrollar cosas nuevas, y siempre estoy dispuesto a enfrentarme a nuevos retos y dificultades, incluyendo el aprendizaje de nuevos frameworks o estructuras. Por lo general, la mayoría de los Front-End suelen seguir un patrón, adoptando los estilos, plantillas y herramientas ya establecidas y yo, además de ello, soy el que define toda esa estructura, pudiendo así, crear plantillas desde cero, o bien adaptarme a un diseño ya establecido.

OBJETIVO PROFESIONAL

Mi objetivo es aportar tanto mi potencial como mis conocimientos en una empresa que me ayude a crecer tanto personal como profesionalmente.

• Estos dos últimos años he estado teletrabajando, y considero que es la forma en la que más motivado me siento y en la que mejor puedo explotar mi capacidad, por lo que es lo que más busco en una empresa ahora mismo.

EXPERIENCIA LABORAL

Front-End Developer

INFORTISA S.L.

Junio 2018 - Actualidad / Valencia

- Desarrollo y diseño de aplicaciones Web Responsive
- Mantenimiento de aplicaciones Web
- Gestión de bases de datos
- Creación y mantenimiento de Ajax con PHP
- Creación y mantenimiento de modelos y controladores con PHP
- Optimización, explicación y reusabilidad del código
- Gestión de tareas mediante Freedcamp o Youtrack, con metodología Kanban
- · Control de version con Git

Libererías y Estándares

jQuery JWT MVC Smarty Youtrack, Freedcamp

Frameworks

Ionic (Cordova, Capacitor, WebApp)

Angular

MVC propio con .htaccess y redirección a controladores

Sistemas Operativos

Windows (7, 8, 10) Linux (Ubuntu) • Orientado, Instruido y ayudado en un entorno de teletrabajo a 8 programadores Junior y 1 programador Intermedio incorporados al equipo de Desarrollo, tanto en metodologías Front-End como Back-End. En el desarrollo se diseñaron una serie de 10 ejercicios prácticos para que fueran cogiendo práctica con nuestra forma de trabajar.

Coordinador Desarrollo Web

INFORTISA S.L.

Enero 2021 - Diciembre 2021 / Valencia

• Líder de proyectos y coordinador del equipo, con 3 compañeros de trabajo a mi cargo.

Desarrollo móvil con Angular e Ionic

INFORTISA S.L.

Febrero 2021 - Junio 2021 / Valencia

- Desarrollo y diseño de aplicación android nativa desde 0 con Cordova.
- Documentado funcionamiento y código de la aplicación.